【裁判字號】    92,裁,220
【裁判日期】    920220
【裁判案由】    所得稅法
【裁判全文】
最  高  行  政  法  院  裁  定                    九十二年度裁字第二二○號
    抗  告  人  甲○○
右抗告人因與相對人財政部臺北市國稅局間所得稅法事件，對於中華民國九十年十二
月三十一日臺北高等行政法院九十年度訴字第六號裁定提起抗告，本院裁定如左︰
    主  文
抗告駁回。
抗告訴訟費用由抗告人負擔。
    理  由
一、按抗告法院認抗告為不合法或無理由者，應為駁回抗告之裁定，行政訴訟法第二
    百七十二條準用民事訴訟法第四百九十二條第一項定有明文。
二、本件抗告意旨略謂：原裁定所載抗告人收受行政院再訴願決定書之前，其已與原
    配偶離婚，而另行租屋居住於臺北縣新店市，未與原配偶共同居住在再訴願決定
    書所送達之處所。抗告人之前配偶於收到前開再訴願決定書後，並未告知抗告人
    ，致抗告人遲未得知該再訴願決定書之內容。抗告人於收受再訴願決定書後，即
    於法定期間內依法提起行政訴訟，抗告人之起訴並未逾法定期間，應為合法，原
    審駁回抗告人之訴，於法未合等語。經查：依本件抗告人所提出之戶籍謄本及租
    賃契約書，固足認抗告人於八十八年九月六日與何慧玲離婚，且其自八十八年十
    月十六日承租門牌號碼臺北縣新店市○○路八巷一號九樓之二之房屋，惟抗告人
    於離婚後，其戶籍則仍設於臺北市○○○路○段三十六號二十一樓；另租賃契約
    書僅足證明其有承租房屋之事實，尚難僅憑此謂其所承租之房屋所在即為其住所
    。再觀之再訴願卷內抗告人於八十九年五月六日（離婚後）所提出之再訴願申請
    書，其上記載之抗告人住所為臺北市○○○路○段三十六號二十一樓；因該訴願
    申請書有待補正之處，行政院向前開處所送達補正通知，抗告人於八十九年五月
    十八日收受補正通知後，於八十九年五月三十日提出另紙再訴願申請書，亦記載
    其居住於臺北市○○○路○段三十六號二十一樓，以上各節有訴願申請書、送達
    回執可證，應已足認該處確為抗告人之住所，則行政院向同一處所送達再訴願決
    定書，由抗告人之受僱人即所居住大樓之管理員代收，已生合法送達之效力。抗
    告人以臺北市○○○路○段三十六號二十一樓非其住所，認行政院向該處送達再
    訴願決定書並非合法，其於收受再訴願決定書後，業已於法定期間內提起行政訴
    訟云云，核無足取。從而應認原裁定並無不合，抗告人之抗告難認有理由，應予
    駁回。
三、依行政訴訟法第二百七十二條、第一百零四條、民事訴訟法第四百九十二條第一
    項、第九十五條、第七十八條，裁定如主文。
中    華    民    國    九十二      年      二        月      二十      日
                    最 高 行 政 法 院  第 三 庭
                                審 判 長 法  官      葉  振  權
                                         法  官      鄭  淑  貞
                                         法  官      吳  錦  龍
                                         法  官      劉  鑫  楨
                                         法  官      吳  明  鴻
右  正  本  證  明  與  原  本  無  異
                                         法院書記官  阮  桂  芬
中    華    民    國    九十二      年      二        月      二十      日


司法院資訊處製作；財團法人民間司法改革基金會備份。
